

Paul Cuquémy

Développeur front end junior

Mobile: 07 68 68 84 36

Email: p.cuquemy@gmail.com

Site Web: https://portfoliopaul.netlify.app/

Mon profil

Je développe des sites internet depuis 5 ans, autant sur des projets personnels que professionnels, principalement des sites de vente et des sites vitrines. Mes compétences de développement sont axées principalement autour du produit, de l'expérience client et de l'expérience utilisateur. Mes connaissances portent sur des technologies modernes qui garantissent une fluidité, un bon référencement ainsi qu'une expérience utilisateur confortable.

Compétence professionnel

Html	000000000
CSS	00000000
JS	00000000
PHP	00000000
Vue JS	00000000

Formations

Formation | 2009-2012 Apprentissage en maréchalerie

Formation | 2018 Formation FTTH (fibre optique)

Expériences

Maréchalerie | 2009-2012 Apprentissage en maréchalerie

Hipicosne | 2015-2016 Création d'une boutique de vente de matériel d'équitation ambulant et sur internet

Conforama | 2016-2018 SAV Conforama Cosne sur Loire

Tisseo | 2018-2020 Technicien fibre optique d'une filiale de Bouygue Telecom

Langue

Anglais







Infos +

Permis B

Cycliste

Cavalier

Musicien

Lecteur

Je développe des sites internet depuis 5 ans, autant sur des projets personnels que professionnels, principalement des sites de vente et des sites vitrines. Mes compétences de développement sont axées principalement autour du produit, de l'expérience client et de l'expérience utilisateur. Mes connaissances portent sur des technologies modernes qui garantissent une fluidité, un bon référencement ainsi qu'une expérience utilisateur confortable. Chaque projet et chaque expérience me permettent de développer mes compétences en termes de design UI/UX.

Expériences professionnelles

Ayant travaillé dans les secteurs du commerce et du services, j'ai su développer un sens du relationnel prépondérant dans ma manière de communiquer que ce soit avec mes collègues ainsi qu'avec les clients. Mon expérience la plus notable est la vente de matériel d'équitation sur internet qui m'a transmis le début de mon bagage technique de mise en production d'un site de commerce.

J'ai travaillé dans le secteur du service auprès d'un distributeur de meuble et d'électroménager ce qui m'a permis de mettre à profit mes compétences en communication.

J'ai également travaillé dans le secteur de la fibre optique chez l'un des quatre grands opérateurs. J'ai pu une nouvelle fois travailler mon contact client et pousser encore davantage mes connaissances en termes de réseaux sur des infrastructures privées et professionnelles.

Motivations

Passionné de développement web depuis mon enfance, j'ai acquis au fil du temps de l'expérience sur de nombreuses technologies et de nombreux framework (php, js) ceci me permettent d'être polyvalent. Cette polyvalence se retrouve également dans la compréhension aisée de nouveaux outils créant une appétence pour la nouveauté et une acquisition rapide de leurs documentations.

L'acquisition de base solide dans l'utilisation des langages me permet de m'adapter très rapidement à de nouveaux standards, étant d'un naturel ouvert cela me permet de me fondre rapidement dans une équipe.

Hobbies

Cavalier depuis mes 4ans, je suis également passionné de musique, d'électronique et de robotique. Je mets à profit mes compétences pour instiller un certain confort dans mon quotidien en mettant en place des outils pour faciliter mon quotidien, administrer mon réseau en le personnalisant au maximum grâce à l'ensemble des solutions offertes par l'apparition et la démocratisation des objets connectés.